臺灣新北地方法院三重簡易庭民事簡易判決
　　　　　　　　　　　　　　　　　 110年度重簡字第1190號
原　　　告　陳文鐘　
被　　　告　藍利婷　
上列當事人間請求侵權行為損害賠償事件，經本院刑事庭移送前
來（109 年度簡附民字第298 號），經本院於民國110 年9 月28
日言詞辯論終結，判決如下：
    主  文
被告應給付原告新臺幣貳拾貳萬元，及自民國一百零九年八月十
五日起至清償日止，按年息百分之五計算之利息。
本判決得假執行。
    事  實  及  理  由
一、原告主張：緣被告可預見提供個人金融機構帳戶予他人使用
    ，將幫助犯罪集團或不法分子實施詐欺或其他財產犯罪，仍
    基於幫助詐欺之不確定故意，於民國108 年12月19日，將其
    所申請之永豐商業銀行帳號000-00000000000000號帳戶（下
    簡稱上開帳戶) ，提供與以LINE帳號「qkz0000000」、暱稱
    「陳靖華」之人所組成之不詳詐欺集團使用。嗣上開詐欺集
    團成員於108 年12月24日14時許撥打電話與原告之母佯稱為
    其孫需急用，向原告之父借款，致原告陷於錯誤，匯款新臺
    幣（下同）220,000 元至被告上開帳戶內，致原告受有損害
    。嗣原告發覺有異報警處理，始悉受騙。為此，爰依侵權行
    為損害賠償之法律關係提起本件訴訟，求為判決：: 如主文
    第1 項所示，並陳明願供擔保請准宣告假執行等事實，業經
    本院核閱本院刑事庭109 年度簡字第4303號刑事電子卷證屬
    實。且被告上揭行為，業經本院刑事庭以109 年度簡字第43
    03號刑事判決認被告共同犯詐欺取財罪，處有期徒刑3 月，
    如易科罰金，以1,000 元折算1 日確定在案，有本院前開判
    決書1 份可參。被告對此固不爭執，惟辯稱目前沒有多的錢
    可以賠償等語置辯。然按有無資力償還，乃係執行問題，不
    得據為不負履行義務之抗辯，是被告上揭所辯，尚不得據為
    拒絕賠償之理由。從而，原告主張之事實，堪信為真正。
二、按因故意或過失，不法侵害他人之權利者，負損害賠償責任
    ；數人共同不法侵害他人之權利者，連帶負損害賠償責任。
    不能知其中孰為加害人者亦同。造意人及幫助人，視為共同
    行為人，民法第184 條第1 項前段、第185 條分別定有明文
    。查被告與他人共同故意不法侵害原告之財產權，造成原告
    受有損害，揆諸上開規定，自應負損害賠償責任。從而，原
    告本於侵權行為損害賠償之法律關係，請求被告給付如主文
    第1 項所示之金額，及自起訴狀繕本送達翌日即109 年8 月
    15日起至清償日止，按年息5%計算之法定遲延利息，為有理
    由，應為准許。
三、本件係就民事訴訟法第427 條第1 項訴訟適用簡易程序所為
    被告敗訴之判決，爰依同法第389 條第1 項第3 款規定，依
    職權宣告假執行。
四、本件事證已臻明確，兩造其餘主張、攻擊防禦方法及所提之
    證據，均核與本件判決所認結果不生影響，爰毋庸逐一再加
    論述，附此敘明。
五、又本件係由本院刑事庭移送民事庭之刑事附帶民事訴訟事件
    ，依刑事訴訟法第504條第2項之規定，免納裁判費，且本件
    訴訟中亦未生其他訴訟費用，故無庸為訴訟費用負擔之諭知
    ，併予敘明。
中    華    民    國   110    年    10    月    12    日
                  三重簡易庭  法  官  王士珮
以上正本係照原本作成。
如不服本判決，應於送達後20日內，向本院提出上訴狀，並表明
上訴理由，如於本判決宣示後送達前提起上訴者，應於判決送達
後20日內補提上訴理由書（須附繕本）。
中    華    民    國   110    年    10    月    12    日
                              書記官  楊家蓉